# 请教陈版，收到发放券的会计处理

提问人：天道酬勤三四年 时间：2020-04-23 08:05:08
陈版您好，请教：
A公司售卖酒店用品给B酒店，B酒店暂时没有钱付货款，于是就给A公司发放了同等金额的酒店客房使用纸质券，A可以将券售卖给第三方C使用。A不承担C使用客房服务的任何风险。请问：A公司售卖货物给B的同时，收到B酒店的客房使用券，请问收到客房使用券的时候该怎么做账？
（ 1 ）暂时不做账。待C消费时（净额法结算）做账，
借：应收账款-C
贷：应收账款-B
营业收入
应交税费
（ 2 ）立即做账。
借：存货（预付？）
贷：应收账款
C消费时（净额法结算），
借：应收账款-C
贷：存货
营业收入
应交税费
可能这两种方法都不对，理论上A公司收到券的时候，已经拥有了客房使用的权利。不知道该靠用一条会计准则来核算，求教。

回答人：chenyiwei
A取得抵用券时，按其公允价值（或所抵偿的应收账款金额）确认为“其他流动资产”。
A将券卖给C时，从C收取的款项和抵用券的账面价值之间的差额计入营业外收支。